臺灣高雄地方法院刑事判決　　　　　　 九十二年度訴字第二七五二號
　　公　訴　人　臺灣高雄地方法院檢察署檢察官
　　被　　　告　甲○○
右列被告因違反毒品危害防制條例案件，經檢察官提起公訴（九十二年度毒偵字第三
七二七號）暨移
理判決如左：
    主  文
甲○○連續施用第一級毒品，累犯，處有期徒刑拾月；扣案殘渣袋（含微量第一級毒
品海洛因殘渣，量微無法剝離）壹個、塑膠鏟子（含微量第一級毒品海洛因殘渣，量
微無法剝離）支，均沒收銷燬之。又連續施用第二級毒品，累犯，處有期徒刑捌月
；扣案未使用過之注射針筒（無毒品反應）壹支，沒收。應執行有期徒刑壹年肆月；
扣案殘渣袋（含微量第一級毒品海洛因殘渣，量微無法剝離）壹個、塑膠鏟子（含微
量第一級毒品海洛因殘渣，量微無法剝離）支，均沒收銷燬之；扣案未使用過之注
射針筒（無毒品反應）壹支，沒收。
    事  實
一、甲○○曾於民國八十九年間犯有加重竊盜案件，經法院判處有期徒刑十月確定（
    臺灣高等法院高雄分院八十九年度上易字第二一○八號），又曾於九十年間犯有
    贓物案件，經法院判處有期徒刑三月，如易科罰金，以三百元折算一日確定（本
    院九十年度易字第二二九六號）。嗣上開二罪經接續執行結果，甫於九十一年四
    月一日縮短刑期執行完畢（構成累犯）。又前曾因施用毒品案件，經裁定送觀察
    、勒戒（本院九十年度毒聲字第一二一六號）後，認無繼續施用毒品之傾向，業
    於九十年三月十三日因觀察、勒戒執行完畢釋放，並經臺灣高雄地方法院檢察署
    檢察官於九十年三月二十六日，以九十年度毒偵字第一○五○號為不起訴處分確
    定。詎甲○○於前受觀察、勒戒執行完畢釋放後五年以內猶不知悔改，復基於施
    用第一、二級毒品海洛因、安非他命之概括犯意，自九十一年七、八月間某日起
    至九十二年六月十八日止，連續：
  (一)自九十一年七、八月間某日起，在其位於高雄縣梓官鄉○○村○○路七巷三十八
    號住處等地，以將海洛因摻水後以針筒注射於手臂上血管內之方式，施用第一級
    毒品海洛因多次；另於九十二年六月十日十六時許往前回溯二十四小時內之某時
    許，在高雄地區某不詳地點以將安非他命置於玻璃球內加熱後吸食其霧化氣體之
    方式，施用第二級毒品安非他命一次。嗣於九十二年六月十日十四時三十分許，
    在高雄縣橋頭鄉○○○路與大舍南路口處因與張宗鏘《另案移送》共騎車號ＯＬ
    Ｇ─４８２號機車而經警欄檢查獲，並當場扣得甲○○所有未使用過之注射針筒
    一支（無毒品反應，另扣得張宗鏘所有丟棄之第一級毒品海洛因零點三公克）。
    並就其施用毒品之行為裁定送觀察、勒戒（本院九十二年度毒聲字第四七一七號
    ）後，認有繼續施用毒品之傾向，再經裁定送強制戒治（本院九十二年度毒聲字
    第五二三八號）在案（起訴犯罪事實部分）。
  (二)甲○○復承前施用第一、二級毒品海洛因、安非他命之概括犯意，於九十二年六
    月十八日十九時四十分許往前回溯二十四小時內之某時許，在某不詳地點以將海
    洛因摻水後以針筒注射於手臂上血管內之方式，施用第一級毒品海洛因，及將安
    非他命置於玻璃球內加熱後吸食其霧化氣體之方式，施用第二級毒品安非他命，
    分別施用第一、二級毒品海洛因、安非他命各一次。嗣經警於九十二年六月十八
    日十九時四十分許，在高雄縣梓官鄉大舍東九十六巷四號處查獲，並當場扣得其
    持有之殘渣袋（含微量第一級毒品海洛因殘渣，量微無法剝離）一個、塑膠鏟子
    （含微量第一級毒品海洛因殘渣，量微無法剝離）三支等物（移送併辦犯罪事實
    部分）。
二、案經高雄縣政府警察局岡山分局報告臺灣高雄地方法院檢察署檢察官偵查起訴暨
    移送併辦。
    理  由
一、本案被告所犯違反毒品危害防制條例第十條第一項、第二項之施用第一級毒品及
    施用第二級毒品等罪，其法定刑為死刑、無期徒刑、最輕本刑為三年以上有期徒
    刑以外之罪，於準備程序進行中，被告就被訴事實為有罪之陳述，經受命法官告
    知簡式審判程序之要旨及經被告同意適用簡式審判程序後，本院合議庭裁定本案
    由受命法官獨任進行簡式審判程序審理在卷，合先敘明。
二、訊據被告甲○○對右揭自九十一年七、八月間某日起至九十二年六月十八日被查
    獲時止，連續分別施用第一、二級毒品海洛因、安非他命之犯行供認不諱。而被
    告於右揭時、地分別遭警查獲時所採尿液送驗結果，確呈嗎啡、安非他命陽性反
    應，分別有高雄縣政府衛生局九二煙檢字第一一九九號（詳九十二年度毒偵字第
    三七二七號偵查卷內第二十六頁）、第一二一四號（詳九十二年度毒偵字第三九
    六七號偵查卷內第十四頁）煙毒尿液檢驗成績書各一紙附卷可稽，足認被告之自
    白核與事實相符。此外，被告於九十二年六月十八日遭警查獲扣案之殘渣袋（含
    微量第一級毒品海洛因殘渣，量微無法剝離）一個、塑膠鏟子（含微量第一級毒
    品海洛因殘渣，量微無法剝離）三支等物（詳本院卷第三十頁扣押物品清單），
    經送驗結果，確呈海洛因陽性反應之事實，有高雄醫學大學附設中和紀念醫院報
    告編號0000－000號、0000－000號檢驗報告各一紙附卷可稽（詳
    本院卷內第三十四頁、第三十五頁）；另扣案未使用過之注射針筒一支，經送驗
    結果，確無毒品反應之事實，亦有高雄醫學大學附設中和紀念醫院報告編號00
    00－000號檢驗報告一紙附卷（詳本院卷第二十一頁）足參。又被告前曾因
    施用毒品案件，經裁定送觀察、勒戒（本院九十年度毒聲字第一二一六號）後，
    認無繼續施用毒品之傾向，業於九十年三月十三日因觀察、勒戒執行完畢釋放，
    並經臺灣高雄地方法院檢察署檢察官於九十年三月二十六日，以九十年度毒偵字
    第一○五○號為不起訴處分確定。其於前受觀察、勒戒執行完畢釋放後五年以內
    ，再犯本案施用毒品之犯行，為五年以內再犯違反毒品危害防制條例第十條第一
    、二項之施用毒品罪行，並經裁定送觀察、勒戒（本院九十二年度毒聲字第四七
    一七號）後，認有繼續施用毒品之傾向，再經裁定送強制戒治（本院九十二年度
    毒聲字第五二三八號）等事實，亦有臺灣高等法院被告全國前案紀錄表一紙附卷
    可稽。事證明確，被告右揭連續分別施用第一級毒品海洛因，及第二級毒品安非
    他命等犯行洵堪認定，應予依法論科。
三、按毒品危害防制條例業於九十二年六月六日經立法院三讀修正通過，並於同年七
    月九日公布，依新修正之該條例第三十六條：「本條例自公布後六個月施行」之
    規定，新修正之毒品危害防制條例業於九十三年一月九日生效。又依新修正之該
    條例第三十五條第一項第三款之規定，於修正施行前繫屬之施用毒品案件，於修
    正施行後，審判中之案件，由法院依修正後規定處理之。而海洛因、安非他命分
    別係毒品危害防制條例第二條第二項第一款、第二款所定之第一級、第二級毒品
    ，不得非法持有、施用，被告竟持以施用；又被告係於前受觀察、勒戒執行完畢
    釋放後，五年以內再犯毒品危害防制條例第十條第一、二項之之施用毒品犯行，
    依修正後同條例第二十三條第二項之規定，應依法予以論處。故核被告甲○○之
    所為，係犯毒品危害防制條例第十條第一項之施用第一級毒品罪，及同條例第十
    條第二項之施用第二級毒品罪。被告於九十二年六月十八日遭查獲施用第一、二
    級毒品海洛因、安非他命之犯罪事實部分，雖未經起訴，惟既經移送併辦，且與
    前開起訴施用第一、二級毒品犯事實部分，有裁判上一罪之連續犯關係，本院自
    得併予審理判決，附此敘明。又被告所犯上開二罪，係行為互殊，罪名亦異，顯
    係基於各別犯意而為之，應予分別論罪併合處罰。再被告施用第一、二級毒品海
    洛因、安非他命前同時持有第一級毒品海洛因及第二級毒品安非他命，其持有之
    低度行為，已為施用之高度行為所吸收，不另論以持有罪。另被告自九十一年七
    、八月間某日起至九十二年六月十八日被查獲時止，就上開分別施用第一、二級
    毒品之多次犯行間，係時間緊間，手法相同，觸犯構成要件同一之罪名，顯係基
    於概括之犯意反覆而為之，為連續犯，應依刑法第五十六條之規定，分別論以連
    續施用第一級毒品罪及連續施用第二級毒品罪，並均依法加重其刑。復被告曾於
    八十九年間犯有加重竊盜案件，經法院判處有期徒刑十月確定（臺灣高等法院高
    雄分院八十九年上易字第二一○八號），又曾於九十年間犯有贓物案件，經法院
    判處有期徒刑三月，如易科罰金，以三百元折算一日確定（本院九十年度易字第
    二二九六號）。嗣上開二罪經接續執行結果，甫於九十一年四月一日縮短刑期執
    行完畢，有臺灣高等法院被告全國前案紀錄表一紙附卷可稽。其於前受有期徒刑
    之執行完畢釋放後五年以內，再犯本案有期徒刑以上之罪，為累犯，應依刑法第
    四十七條之規定，加重其刑。被告所應處之刑同時有二種以上刑之加重原因，應
    依法遞加之。爰審酌被告前曾因施用毒品案件，經裁定送觀察、勒戒後（本院九
    十年度毒聲字第一二一六號），認無繼續施用毒品之傾向，業於九十年三月十三
    日因觀察、勒戒執行完畢釋放後，五年以內再犯本案施用毒品之犯行，顯見被告
    意志不堅，並對施用毒品之行為不知悛悔，惟其犯罪係戕害自身，尚未害及他人
    ，及犯後已坦承犯行，態度尚佳等一切情狀，爰酌情各量處如主文所示之刑，並
    定其應執行之刑，以示儆懲。扣案殘渣袋一個、塑膠鏟子三支等物，均含有微量
    第一級毒品海洛因殘渣成份，因量微無法剝離，均視為毒品危害防制條例所管制
    之第一級毒品，不問屬於犯人與否，爰併依同條例第十八條第一項前段之規定，
    宣告均沒收銷燬之。另扣案未使用過之注射針筒一支（無毒品成份反應），其尚
    得供其他用途使用，非屬專供施用毒品之器具，惟仍屬被告所有供犯本案施用毒
    品犯罪預備之物，業據被告陳明在卷，爰併依刑法第三十八條第一項第二款之規
    定，宣告沒收。
據上論斷，應依刑事訴訟法第二百七十三條之一第一項、第二百八十四條之一、第二
百九十九條第一項前段，毒品危害防制條例第三十五條第一項第三款、第十條第一項
、第二項、第十八條第一項前段，刑法第十一條前段、第五十六條、第四十七條、第
五十一條第五款、第三十八條第一項第二款，判決如主文。
本案經檢察官彭斐虹到庭執行職務。
中      華      民      國      九十三      年      一    月    十六    日
                                    臺灣高雄地方法院刑事第六庭
                                      法  官  柯  盛  益
右正本證明與原本無異。
如不服本判決，應於判決送達後十日內，向本院提出上訴狀。
                                      書記官  陳  昱  良
中      華      民      國      九十三    年        一    月    十六    日
附錄本案判決論罪科刑法條全文
毒品危害防制條例第十條：
施用第一級毒品者，處六月以上五年以下有期徒刑。
施用第二級毒品者，處三年以下有期徒刑。
